【裁判字號】    90,易,450
【裁判日期】    900706
【裁判案由】    誣告
【裁判全文】
臺灣屏東地方法院刑事判決                            九十年度易字第四五號
    公  訴  人  臺灣屏東地方法院檢察署檢察官
    被      告  甲○○
右列被告因誣告案件，經檢察官提起公訴（八十九年度偵字第六七四三號），本院判
決如左：
     主  文
甲○○無罪。
     理  由
一、公訴意旨略以：被告甲○○明知所有之牌號Ａ二七三六○號自小客車，係友人丙○○使用未還，竟於民國八十九年十一月二十三日凌晨三時五十五分許，至屏東
    縣警察局潮州分局光華派出所，以該車於屏東縣潮州鎮○○路一一九號住宅前遭
    竊為由，未指定犯人，向前開派出所誣告上開車輛遭竊，報請該管司法警察機關
    ，協助偵查。嗣於八十九年十一月二十三日六時三十分許，丙○○駕駛該車途經
    國道一號公路員林收費站南向處，為警查獲，始發覺上情，因認被告甲○○涉有
    刑法第一百七十一條第一項之未指定犯人誣告罪嫌。
二、按犯罪事實，應依證據認定之，無證據不得推定其犯罪事實，又不能證明被告犯
    罪者，應諭知無罪之判決，刑事訴訟法第一百五十四條、第三百零一條第一項分
    別定有明文；另事實之認定，應憑證據，如未能發現相當證據，或證據不足以證
    明，自不能以推測或擬制之方法，以為裁判基礎，最高法院四十年台上字第八六
    號判例參照。
三、公訴人認被告有上開犯行係以被害人丙○○之指訴及被告甲○○自承伊與丙○○
    之行動電話分別為0000000000號、0000000000號，經調閱
    該等行動電話通聯紀錄，發現在報案之前，被告與丙○○不斷通話中，有通聯紀
    錄在卷足考，並有屏東縣警察局車輛協尋證明單、車輛竊盜個別查詢報表附卷為
    其主要論據；惟訊之被告甲○○堅決否認有何未指明犯人誣告之犯行，辯稱丙○○將我車子開走沒告訴我，我當然以為車子被偷，0000000000號電話
    是我在使用，我太太的電話是0000000000號，我有打電話給丙○○，
    但丙○○都不接等語。
四、經查：(一)訊據被告甲○○坦承於八十九年十一月二十三日凌晨三時五十五分許，
    至屏東縣警察局潮州分局光華派出所報案，指稱其所有之牌號Ａ二七三六○號自
    小客車於屏東縣潮州鎮○○路一一九號前遭竊之事實，此有屏東縣警察局車輛協
    尋證明單、車輛竊盜個別查詢報表附卷可稽。(二)0000000000號行動電
    話之用戶為證人乙○○之事實，業據證人乙○○即被告之妻於本院審理時證述無
    誤（見本院九十年五月二十九日訊問筆錄），並有泛亞電信股份有限公司行動電
    話0000000000號電信費用帳單七紙在卷可憑，應無疑義，公訴人認0
    000000000號行動電話為丙○○所有，顯有誤會。(三)被害人丙○○於八
    十九年十一月二十二日晚上十一時許自行將被告甲○○置於桌上之自小客車鑰匙
    取走，並開走自小客車，且未告知被告等情，業據被害人丙○○於警訊中陳稱明
    確，核與被告於偵查及審理中所供稱伊與丙○○聯絡不上之情節大致相符，據其
    供稱：我將鑰匙放在朋友家中之桌子上，十一月二十二日晚上我有小睡一下，醒
    來就未看見鑰匙，有懷疑是丙○○開走的，但與丙○○聯絡不上，不敢確定等語
    （見偵查卷第六頁），而被害人丙○○於警訊中指稱被告太太有打電話問伊是否
    將車子開走，伊告訴他車子是伊開走等情（見八十九年警訊筆錄），此與證人乙○○於審理時證述之情節相符，據其證稱：我有與丙○○聯絡，我問丙○○車子
    是否你開走，丙○○說半小時後把車還我等語（見本院八十九年五月二十九日訊
    問筆錄），是被害人丙○○並未告知被告車子為其開走等情，應無疑義。(四)觀之
    卷附臺灣大哥大股份有限公司用戶門號0000000000號之通聯記錄，八
    十九年十一月二十三日凌晨零時十分四十三秒，由被告打電話給證人乙○○，通
    話時間為二十四秒，於同日凌晨二時十二分四十秒，證人乙○○打給被告，通話
    時間為二十一秒，復於二時十八分打給被告，通話時間為二十五秒，復於二時二
    十分十五秒，再由證人乙○○打出予被告，通話時間為二十五秒，再於凌晨三時
    五十二分十三秒，打給被告，通話時間為十三秒，於凌晨四時十七分十四秒，再
    由被告回電予證人乙○○，通話時間為八秒，而被告向屏東縣警察局潮州分局光
    華派出所報案時間為八十九年十一月二十三日凌晨三時五十五分，而證人乙○○
    於審理時證稱：我在家等我先生，他有打電話問車子問題，他問我找到沒，我說
    沒有等語（見本院九十年五月二十九日訊問筆錄），足見被告於報案前曾多次與
    證人乙○○聯絡，詢問證人乙○○該車之下落，且被告於偵查中亦供稱：事後我
    太太才告訴我，但報警前並未通知我，我太太以為我知道等語（見偵查卷第六頁
    ），益證被告於報案前雖懷疑該車可能為其友人丙○○開走，但因其與丙○○聯
    絡不上，無法確認，而證人乙○○復未告知丙○○將車開走之事實，被告遍尋不
    著該車之情形下，其認為該車遭竊亦為人之常情，再者，被告如非出於誤會而係
    有意誣告他人犯罪，實不可能於發現上開自小客車鑰匙不見後，猶多次打電話給
    證人乙○○詢問該車之下落，是被告上開所辯，應非子虛，自難僅以被告已懷疑
    該車為丙○○開走等情，即遽論被告具有未指定犯人誣告之犯罪故意。綜上，本
    件尚乏具體證據足以證明被告有公訴人所指之上開犯行，其犯罪即屬不能證明，
    自應為其無罪之諭知。
據上論斷，應依刑事訴訟法第三百零一條第一項，判決如主文。
中      華      民      國      九十      年      七      月      六    日
                                      臺灣屏東地方法院刑事第三庭
                                          審判長法  官  黃國永
                                                法  官  余德正
                                                法  官  陳姵君
右正本證明與原本無異。
對於本判決如有不服應於收受送達後十日內向本院提出上訴書狀上訴於台灣高等法院
高雄分院並按他造當事人之人數附具繕本。
                                                書記官   蔡德章
中      華      民      國      九十      年      七      月      六    日


司法院資訊處製作；財團法人民間司法改革基金會備份。
